【裁判字號】    90,訴,124
【裁判日期】    900920
【裁判案由】    服務標章
【裁判全文】
臺北高等行政法院判決                                九十年度訴字第一二四號
                              .
    原      告  美商．美國聯合包裹服務公司
    代  表  人  伊莉莎白．凱夫.
    訴訟代理人  乙○○律師
                戊○○律師
    右  一  人
    複 代理 人  丁○○律師
    被      告  經濟部智慧財產局
    代  表  人  陳明邦（局長）
    訴訟代理人  丙○○
    參  加  人  瑞士商．瑞士銀行股份有限公司
    代  表  人  伯哈得．史密.
                羅夫．布格曼.
    訴訟代理人  陳長文律師
                甲○○律師
右當事人間因服務標章事件，原告不服行政院中華民國八十九年十一月七日台八十九
訴字第三一八八０號再訴願決定，提起行政訴訟；並經本院裁定命參加人參加訴訟。
本院判決如左：
    主  文
原告之訴駁回。
訴訟費用由原告負擔。
    事  實
一、事實概要：緣參加人於民國（下同）八十六年九月二日以「 UBS Union Bank of
    Switzerland 」服務標章，指定使用於商品及服務分類表第三十六類之銀行、信
    託業務、證券業務、支票存款、活期存款、定期存款及儲蓄存款、辦理票據貼現
    及放款、辦理商業匯票之承兌、辦理保證業務、簽發信用狀、辦理匯兌及外幣收
    兌、代理收付款項、投資公債、短期票券、公司債券及金融債券、代銷公債、國
    庫券、公司債券及公司股票、收受、經理及運用各種非保本保息之信託資金、受
    託保管證券投資信託基金、擔任債券或股票發行簽證人、代理證券發行、登記、
    過戶及股息、紅利之發放事項、提供證券發行、募集之顧問服務、辦理短期票券
    之經紀、自營、簽證及承銷業務、保管箱出租業務、辦理經中央主管機關核准辦
    理之衍生性金融商品業務、辦理出口外匯、進口外匯、一般匯出及匯入匯款、外
    匯存款、外幣
    貸款、外幣擔保付款之保證業務、外幣間保證金交易業務服務申請註冊，作為其
    註冊第三八三七一號「LOGO of Union Bank of Switzerland (in colours)」服
    務標章之聯合服務標章，並聲明圖樣內之Bank不在專用之列，經被告審查核准，
    列為審定第一一二四０五號服務標章。嗣原告以該服務標章有違商標法第七十七
    條準用同法第三十七條第七款之規定，對之提出異議。案經被告為異議不成立之
    審定，發給中台異字第八八一０一一號服務標章異議審定書。原告不服，提起訴
    願及再訴願，遞遭駁回，遂向本院提起行政訴訟。
二、兩造聲明：
    (一)原告聲明求為判決：
    1.原處分、訴願及再訴願決定均撤銷。
    2.被告應為審定第一一二四０五號「UBS Union Bank of Switzerland」聯合服
      務標章異議成立之處分。
    (二)被告及參加人均聲明求為判決：駁回原告之訴。
三、兩造之爭點：系爭服務標章「UBS」（如附圖一）與據以異議之標章「UPS」及「
    UPS及圖 」（如附圖二）是否「近似」，且有致公眾混淆誤認之虞，而有商標法
    第七十七條準用第三十七條第七款不得申請註冊規定之適用？
甲、原告主張之理由：
一、按服務標章圖樣相同或近似於他人著名之商標或標章，有致公眾混淆誤認之虞者
    ，不得申請註冊，為商標法第七十七條準用同法第卅七條第七款所明定。所謂有
    致公眾誤信之虞，係指標章圖樣有使一般消費者對其所表彰服務之性質、來源產
    生混淆而言，並不以使用於同一商品或性質相同或近似之服務為限。又本條款規
    定以兩標章圖樣相同或近似為前提，凡標章圖樣在外觀、觀念或讀音方面有一近
    似者，即屬近似之標章，為行政院台七十四經字第一八０六八號函准修正備查之
    「商標近似審查基準」闡釋有案，均首予辯明。
二、系爭標章之主要部分外文「UBS」與原告所據以異議之「UPS」及「UPS 及圖」標
    章（以下合稱「據以異議標章」）互為比較，因「B」與「P」字母之外觀及讀音
    客觀上本即極相彷彿，因之，彼此標章之外觀及讀音均極近似，一般消費者異時
    異地隔離觀察，應有致混同誤認之虞，二者為近似標章，洵無疑義。
三、查原告為世界第一大郵件包裹快遞公司，創始於一九０七年，迄今遞送網遍及歐
    、亞、非、美、澳等全球一百八十個以上之國家地區（包括台灣），一九九九年
    總遞送件數達三十二．八億件，收益則為二百七十一億美金，雇用員工全數為三
    十四萬四仟人，擁有航空遞送專機及包機共五百七十五架。九十餘年來，原告秉
    持著卓越的服務品質及體貼的待客態度，已迅速地於郵件包裹快遞服務拔得頭籌
    ，近年來更擴大服務領域，採行多角化經營策略，而擴展其業務至各類服飾、手
    套、襪子、帽子、玩具、文具、鞋子、背包等產品。由於物美價廉，已廣為消費
    者選用。原告更以公司外文名稱特取部分「 United Parcel Service」各字母之
    首字字母「 UPS」為服務標章，廣泛於世界一百五十餘個以上之國家地區，申請
    註冊於遞送服務及服飾商品，隨著原告足跡之遍及全球，據以異議之「 UPS」標
    章亦成為歷史悠久，夙著盛譽之著名標章。茲以下列資料加以證明：
  (一)原告世界各國商標＼服務標章註冊情形一覽表乙份；
    由此份資料得知，據以異議商標＼服務標章業於美國、英國、南韓、香港、西德
    、新加坡、菲律賓、加拿大、中華民國、中國大陸、沙烏地阿拉伯等計一百五十
    餘國以上之國家地區獲准註冊。
  (二)據以異議標章於世界各國之部分註冊證影本各乙份；
    僅提呈美國、英國、法國、西德、韓國、瑞士、義大利、加拿大、新加坡．．．
    等地之註冊證影本供參。
  (三)原告於中華民國獲准註冊而含有「UPS」之商標及服務標章之公告等影本；
  (四)原告公司概況摘要；
    由此文件可知，原告創設於一九０七年，服務遍及一百八十個以上國家地區，且
    於一九九一年被知名的美國財富雜誌推舉為郵遞運輸服務之第一名企業。
  (五)一九八八年及一九九一年據以異議標章使用於襪子、手套、帽子、毛衣、雨衣、
    背包、眼鏡、鞋子、玩具、鐘、錶、文具等商品之型錄影本及各種「 UPS」之文
    宣資料；
  (六)原告一九八八年中文型錄及一九九一年英文型錄影本各乙份；
  (七)一九八八年至一九九二年關於原告之報章雜誌文宣廣告影本乙份；
  (八)民國八十一年五月至八十二年六月原告於中國郵報之廣告影本；
  (九)原告之網站下載資料影本。
    凡此足徵，據以異議標章確已馳名國際，消費者一見必定立即產生其為原告所專
    有之聯想，其為世界著名標章，洵無疑義。茲系爭標章竟以近似之外文申請註冊
    ，則系爭標章有致消費者混同誤認其服務來源之虞，至為灼然，徵諸首揭法條規
    定，系爭標章自不應獲准註冊。
四、綜上論陳，系爭標章與原告世界著名之據以異議標章極為雷同，依商標法第七十
    七條準用同法第卅七條第七款規定，自不得申請註冊。被告一時失察誤准其審定
    ，顯有可議，而一再訴願機關復予維持，亦同有疏誤不應維持。敬請參考被告中
    台異字第八六０八三八號、八六０八三七號、八七００八六號及八六一三二０號
    審定書，並判如訴之聲明，以符法制。
乙、被告主張之理由：
一、按商標法第七十七條準用同法第三十七條第七款前段固規定，「服務標章圖樣相
    同或近似於他人著名之商標或標章，有致公眾混淆誤認之虞者，不得申請註冊」
    ，惟其適用以服務標章圖樣有致公眾混淆誤認之虞者始足當之。本件原告固主張
    外文 UPS係其外文名稱特取部分各字之起首字母，早於西元一九○七年創用於郵
    件包裹快遞服務之標章，其服務網遍及全球各地，復擴及各類服飾、手套、襪子
    、帽子等商品之產製與銷售，其「 UPS」標章除在世界多國及我國註冊外，並透
    過報章雜誌、電視等傳播媒體大量宣傳促銷，為歷史悠久、夙著盛譽之著名標章
    ，惟參加人乃瑞士大型銀行集團，依據西元一九九八年六月份 Euromoney雜誌報
    導，西元一九九七年之統計，參加人之前身 Schweizerische Bankgesellschaft
    (Union Bank of Switzerland) 名列世界第十大銀行，而依資本額排行，西元一
    九九八年已躍居世界第三大銀行，系爭審定第一一二四○五號「UBS Union Bank
    of Switzerland 」服務標章圖樣上之外文UBS為參加人名稱特取部分，早於西元
    一九六二年即用以表彰其銀行等業務，並於美國、英國、澳大利亞、新加坡及韓
    國註冊，此有參加人檢送之商標註冊資料、Euromoney 雜誌報導等證據資料影本
    可稽。該「UBS」標章使用於銀行等業務，既與據以異議之「UPS」標章使用於不
    同之業務領域併存使用多年，各具知名度，一般消費者應不難辨識，從而參加人
    以外文UBS作為系爭審定第一一二四○五號「UBS Union Bank of Switzerland」
    服務標章圖樣主要部分之一，指定使用於銀行、信託業務、證券業務、支票存款
    等服務申請註冊，與據以異議標章使用之郵件包裹快遞服務及各類服飾、手套、
    襪子、帽子等商品性質有別，尚難謂有使消費者對其所表彰之服務來源或營業者
    發生混淆誤認之虞，自無首揭法條規定之適用。
二、至原告所舉被告中台異字第八六一三二○號、第八六○八三七號、第八六○八三
    八號及第八七○○八六號商標異議審定書，以其商標圖樣及案情有別，尚難執為
    本案之論據。綜上論述，被告原處分，洵無違誤，請駁回原告之訴。
丙、參加人主張之理由：
一、本件行政訴訟，無商標法第七十七條準用第三十七條第七款之適用
    按「服務標章圖樣相同或近似於他人著名之商標或標章有致公眾混淆誤認之虞者
    ，不得申請註冊。」固為商標法第七十七條準用同法第三十七條第七款規定所明
    文。該條款之適用除據以異議之標章須已廣為相關事業或消費者所普遍認知外，
    尚須符合下列二要件：1.二標章圖樣相同或近似；2.有致公眾混淆誤認之虞者。
    申言之，服務標章本身相同或近似於他人著名之商標或標章，有使一般消費者對
    其所表彰之營業服務來源或提供者產生混淆誤認之虞。然系爭服務標章為著名標
    章，且與據以異議標章不構成近似，無使一般消費者產生混淆誤認之虞，從而應
    無商標法第三十七條第七款之適用，茲分述如下︰
  (一)系爭服務標章係由參加人合併前之公司名稱「 Union Bank of Switzerland」及
    參加人公司名稱特取部分「UBS」所組成，與據以異議標章不構成近似。
    查參加人係瑞士第二大銀行，合併前名為「 Schweizerische Bankgesellschaft
    (即Union Bank of Switzerland)」，其與Schweizerischer Bankverein (Swiss
    Bank Corporation) 合併後，並命名為「UBS AG」。因此，系爭審定第一一二四
    ○五號「UBS Union Bank of Switzerland 」服務標章即以合併前之公司名稱及
    參加人公司名稱特取部分所組成，其除了「UBS」外，尚有「Union Bank of Swi
    tzerland 」，故可資與據以異議標章「UPS」分辨，二標章洵不相似，至為顯然
    。
  (二)系爭服務標章為著名標章，無致公眾混淆誤認之虞又參加人為舉世聞名之大型銀
    行集團，聲譽卓著，其不僅享譽國際市場，亦為國人所熟知。查參加人之前手早
    在七十七年即於我國設立分公司，而參加人亦經經濟部認許在案，由此顯見，參
    加人在國內推廣其業務已有多年之歷史，系爭標章早已為國內業界及消費者所普
    遍認知，茲檢附參加人台北分行型錄、聯合報、讀者文摘、時報週刊之報導資料
    ，以供卓參。從而原告質疑參加人之標章於國內之知名度，並主張系爭標章之知
    名度，僅侷限於金融本業云云，殊不足採。果爾，則原告之「UP S」標章之知名
    度，亦僅限於郵件包裹快遞服務，而不及於其他。更何況由於參加人在國際銀行
    界極為有名，連帶使以其公司名稱之特取部分作為表彰服務之系爭標章也成為一
    國際性著名標章，因此消費者當可清楚辨識二標章所表彰之服務之來源或提供者
    ，殆無疑義。
  (三)系爭服務標章與據以異議之標章已併存註冊及使用多年，業經各國商標主管機關
    認定，依行政法院八十八年度判字第四二九○號及八十九年度判字第一二二四號
    判決見解，無致混淆誤認之虞。
    系爭服務標章自創用迄今，已廣泛使用銀行、投資、保險等金融等業務上，近年
    來參加人並多角化經營其業務，擴展至各類電腦軟硬體設備、貴金屬、印刷品產
    品、甚至於籌辦講習會、舉辦藝文活動等服務方面。而系爭服務標章除了取得國
    際註冊及墨西哥註冊外，參加人亦以「 UBS」標章向世界多國商標主管機關申請
    註冊並取得專用權在案，包括美國、英國、澳大利亞、新加坡及韓國等國，而據
    以異議標章「UPS」亦於上述五個國家與「UBS」標章併存註冊，顯然各國商標主
    管機關均認為兩造標章之併存註冊並無混淆交易市場之虞。進一步言，縱令據以
    異議標章於郵件包裹快遞方面頗具知名度，而系爭標章亦在銀行及相關業務上使
    用多年，夙著盛譽，則客觀上實難謂有使一般消費者對其所表彰之營業服務來源
    或提供者產生混淆誤認之虞。類此案例，「二商標在市場上以長期併存各自使用
    多年，已各自建立信譽，難謂有使一般消費者對二商標所表彰商品之性質及生產
    主體，有致混淆誤認之虞」，不僅為被告一貫之見解，亦為行政法院所肯認，此
    有行政法院八十八年度判字第四二九四號及八十九年度判字第一二二四號判決可
    稽。
  (四)系爭標章指定專用之服務，亦與據以異議標章之服務，迥不相同。
    「凡因表彰自己營業之商品，確具使用意思，欲專用商標者，應依本法申請註冊
    。」商標法第二條定有明文，準此，商標法乃採註冊保護主義，即欲專用商標且
    確具使用意圖，即可申請註冊專用。如前所述，參加人欲申請系爭服務標章，指
    定使用於商標法施行細則第四十九條第三十六類之「證券業務；信託業務．．．
    」等服務上以多角化經營，遂向被告提出申請註冊，此乃企業經營中極自然之事
    。而該等服務與據以異議標章之「郵件包裏快遞服務」之服務及商品如「服飾、
    手套、襪子、帽子等」性質迥異，為完全不相干之行業，依一般交易觀念，消費
    大眾根本不會將二者聯想在一起，更何況系爭標章乃參加人合併前之公司名稱的
    特取部分所組成，為一識別極強之標章，一般人一望即知係出自參加人，因此對
    於服務之來源或提供者自不可能產生混淆誤認。
  (五)系爭商標無致公眾混淆之虞，亦經哥倫比亞商標主管機關認定在案。
    末查，原告於哥倫比亞亦曾對參加人之「 UBS」標章提起異議，經該國商標主管
    機關審查後，以「申請註冊之『UBS』商標與異議人據以異議之『UPS』商標之圖
    樣固有近似，惟只要申請註冊商標指定使用之商品不含有據以異議商標指定相關
    商品或服務，斷無致公眾混淆之虞，故二者之標章自可於市場併存」為由，認定
    原告之主張為無理由。再者，原告對於參加人所有之多件「 UBS」標章亦向被告
    提出異議申請在案，經審查結果，均認同「 UBS」標章於銀行等業務，既已與據
    以異議標章於不同業務領域併存使用多年，各具知名度，一般消費者應不難辨識
    。
  (六)「UBS 」標章於銀行等業務，與據以異議標章於不同之業務領域併存使用多年，
    各具知名度，消費者應不難辨識，亦經鈞院八十九年度訴字第一二三一號判決、
    八十九年度訴字第一四二七號判決、八十九年訴字第二一○○號判決及八十九年
    度訴字第二七七○號判決所肯認，從而無致混淆之虞原告前亦對以「 UBS」外文
    部分組成之服務標章向被告提出異議申請，經被告審查為異議不成立之處分，原
    告不服，向經濟部提起訴願，復遭駁回，遂提起行政訴訟。經鈞院審理結果，分
    別以八十九年度訴字第一二三一號、八十九年度訴字第一四二七號、八十九年度
    訴字第二一○○號及八十九年度訴字第二七七○號判決駁回原告之訴，並命訴訟
    費用由原告負擔。茲摘錄前揭各判決之理由如下，以供卓參：
  1.鈞院八十九年度訴字第一二三二號判決及八十九年度訴字第一四二七號判決之主
    要理由「該『 UBS』標章於銀行等業務，既已與據以異議標章於不同之業務領域
    併存使用多年，各具知名度，消費者應不難辨識。從而參加人以外文『 UBS』作
    為．．．．『 UBS Union Bank of Switzerland (fig)』服務標章圖樣主要部分
    之一，客觀上難謂有使消費者對其所表彰之服務來源或營業主體產生混淆之虞」
    。
  2.鈞院八十九年度訴字第二一○○號判決之主要理由「．．．，系爭服務標章圖樣
    上之外文「 UBS」則為參加人公司名稱特取部分，早於西元一九六二年即用以表
    彰其銀行等業務，並於美國、英國、澳大利亞、新加坡及韓國申准註冊，凡此有
    參加人所檢送商標註冊資料『 Euromoney』雜誌報導等證據資料影本附原處分卷
    可稽。從而，據以異議標雖知名於郵件包裹快遞服務，然其與據以異議標章於不
    同之業務領域，既已併存使用多年而各具知名度，一般消費者應不難辨識二者服
    務標章分屬不同之服務主體。本件參加人以已具知名度之外文『 UBS』作為系爭
    服務標章圖樣，指定使用於業務功能或服務性質，均與據以異議標章所指定使用
    之郵件包裹運輸服務或各類服飾、手套、帽子等商品有所不同之提供電話及電信
    傳輸、電信加值網路傳輸．．．等相關服務，客觀上，自難謂有使一般消費者對
    其所表彰之服務來源發生混淆誤認之虞。」
  3.鈞院八十九年度訴字第二七七○號判決之主要理由「．．．，系爭審定第一八九
    九七號『 UBS』服務標章即以合併前之公司名稱的特取部分所組成。參加人乃瑞
    士大型銀行集團，根據一九九八年六月之『 Euromoney』雜誌之報導，依西元一
    九九七年之統計，其前身 Schweizerische Bankgesellschaft ( Union Bank of
    Switzerland)已為世界十大銀行，依市場資本額之排行，一九九八年已居世界第
    三大銀行，而在瑞士當地係第一大銀行，早於西元一九六二年即用以表彰其銀行
    等業務，並於美國、英國、澳大利亞、新加坡及韓國申准註冊，凡此有參加人所
    檢送商標註冊資料、『 Euromoney』雜誌報等證據資料影本附原處分卷及蘇黎士
    商業註冊處證明書影本附本院卷可稽。參加人之前手早在七十七年即於我國設立
    分公司，而參加人亦經經濟部認許在案，參加人在國內推廣其金融及投信業務已
    有多年之歷史，系爭標章早已為國內業界及消費者所普遍認知，此有參加人在台
    分公司執照、認許證書、台北分行型錄、聯合報、讀者文摘及時報周刊之報導資
    料影本附本院卷可稽。是以據以異議標章雖知名於郵件包裹快遞服務，然其與系
    爭標章於不同之業務領域，既已併存用多年而各具知名度，一般消費者應不難辨
    識二者服務標章分屬不同之服務主體。從而，參加人以已具知名度之外文『UBS
    』作為系爭聯合服務標章圖樣之一部分，指定使用於無論業務功能或服務性質，
    均與據以異議標章所指定用之郵件包裹運輸服務或各類服飾、手套、帽子等商品
    有所不同之與銀行業務有關之倉儲、貨物保管業務服務，客觀上，自難謂有使相
    關消費者對其所表彰之服務來源發生混淆誤認之虞。」揆諸前揭判決理由可知，
    系爭商標無使相關消費者對其所表彰之服務來源發生混淆誤認之虞，原告之主張
    ，委無足採。
二、綜上所述，系爭服務標章之申請註冊，並無商標法第七十七條準用第三十七條第
    七款之適用，原告之訴顯無理由。為此請賜判決如答辯聲明，以彰法治，並維權
    益。
    理  由
一、按服務標章圖樣「相同或近似於他人著名之商標或標章，有致公眾混淆誤認之虞
    者」不得申請註冊，為系爭聯合服務標章異議審定時商標法第七十七條準用同法
    第三十七條第七款所明定。所謂「著名之商標或標章」，係指有客觀證據足以認
    定該商標或標章已廣為相關事業或消費者所普遍認知者而言。而所謂「有致公眾
    混淆誤認之虞者」，係指有使一般消費者對該標章所表彰之服務來源或營業主體
    產生混淆誤信之虞而言。如二商標或標章在市場上長期併存使用多年，已各自建
    立信譽，即難謂有使一般消費者對二商標或標章所表彰商品之性質及生產主體或
    服務來源，有致混淆誤認之虞。又本款之立法意旨在防止混淆，維護交易安全，
    保護消費大眾利益，故本款之適用除須有以相同或近似於他人著名之商標或標章
    申請註冊外，尚須因而有致公眾發生混淆誤認之虞者，始足當之。
二、本件被告認系爭服務標章「UBS」（如附圖一）與據以異議之標章「UPS」及「UP
    PS及圖」（如附圖二）各具知名度，且併存多年，消費者應不難辨識，且所指定
    使用之服務性質不同，乃為異議不成立之處分；原告則訴稱，其為世界第一大郵
    件包裹快遞公司，而所據以異議之「UPS」及「UPS及圖」標章確已馳名國際，消
    費者一見之必能立即產生其為原告所專有之聯想，是系爭審定第一一二四０五號
    「UBS Union Bank of Switzerland 」聯合服務標章以近似之外文申請註冊，有
    致消費者產生混淆誤認之虞云云。
三、本院查系爭標章，其最惹人注目者為外文「UBS」，而原告所據以異議之「UPS」
    及「UPS及圖」標章，則以「UPS」為唯一或主要部分，兩相比較，頭尾字母完全
    相同，中間字母「B」與「P」之外觀及讀音客觀上本相彷彿，因之，彼此標章之
    外觀及讀音均極近似，一般消費者異時異地隔離觀察，應有致混同誤認之虞，二
    者為近似標章，洵無疑義。惟查(一)系爭服務標章係由參加人合併前之公司名稱「
    Union Bank of Switzerland」的特取部分「UBS」所組成，合併前名為「Schwei
    zerische Bankgesellschaft（即Union Bank of Switzerland）」，其與Schwei
    -zerischer Bankverein（ Swiss Bank Corporation ）合併後，並命名為「UBS
    AG 」。因此，系爭審定第一一二四０五號「UBS」服務標章即以合併前之公司名
    稱的特取部分所組成。參加人乃瑞士大型銀行集團，根據一九九八年六月之「Eu
    -romoney」雜誌之報導，依西元一九九七年之統計，其前身 Schweizerische Ba
    -nkgesellschaft（Union Bank of Switzerland）已為世界十大銀行，依市場資
    本額之排行，一九九八年已居世界第三大銀行，而在瑞士當地係第一大銀行，早
    於西元一九六二年即用以表彰其銀行等業務，並於美國、英國、澳大利亞、新加
    坡及韓國申准註冊，凡此有參加人所檢送商標註冊資料、「 Euromoney」雜誌報
    等證據資料影本附原處分卷及蘇黎士商業註冊處證明書影本附本院卷可稽。(二)參
    加人之前手早在七十七年即於我國設立分公司，而參加人亦經經濟部認許在案，
    參加人在國內推廣其金融及投信業務已有多年之歷史，系爭標章早已為國內業界
    及消費者所普遍認知，此有參加人在台分公司執照、認許證書、台北分行型錄、
    聯合報、讀者文摘及時報周刊之報導資料影本附本院卷可稽。是以，據以異議標
    章雖知名於郵件包裹快遞服務，然其與系爭標章於不同之業務領域，既已併存使
    用多年而各具知名度，一般消費者應不難辨識二者服務標章分屬不同之服務主體
    。從而，參加人以已具知名度之外文「 UBS」作為系爭聯合服務標章圖樣之一部
    分，指定使用於無論業務功能或服務性質，均與據以異議標章所指定使用之郵件
    包裹運輸服務或各類服飾、手套、帽子等商品有所不同之銀行、信託業務、證券
    業務、支票存款等服務，客觀上，自難謂有使相關消費者對其所表彰之服務來源
    發生混淆誤認之虞。原告僅以參加人並未檢送系爭聯合服務標章於其指定使用服
    務項目已享知名度之具體證據資料，即謂系爭聯合服務標章之申請註冊應予否准
    ，揆諸前述說明，應無足採。至原告起訴理由所舉被告中台異字第八六０八三八
    號、第八六０八三七號、第八七００八六號及第八六一三二０號等撤銷上永國際
    有限公司之「UPS 及圖」商標審定案例，核其當事人、商標圖樣及案情均與本案
    有別，尚難執為系爭服務標章之審定亦應予以撤銷之論據。
四、本件被告以系爭聯合服務標章之申請註冊並未違反首揭法條規定，而為異議不成
    立之處分，洵無不合，一再訴願決定遞予維持，亦無違誤，原告起訴意旨，仍執
    陳詞及個人主觀之見解，請求撤銷一再訴願決定及原處分，及命被告將系爭審定
    第一一二四０五號「UBS Union Bank of Switzerland 」聯合服務標章之原准審
    定撤銷，為無理由，應予駁回。至於兩造其餘攻擊防禦方法，於本件判斷不生影
    響，爰不再逐一論斷，附此明。
據上論結，本件原告之訴為無理由，爰依行政訴訟法第九十八條第三項前段，判決如
主文。
中      華      民      國     九十     年      九      月     二十     日
                    臺 北 高 等 行 政 法 院  第 五 庭
                                審 判 長 法  官    姜素娥
                                         法  官    帥嘉寶
                                         法  官    林文舟
右為正本係照原本作成。
如不服本判決，應於送達後二十日內，向本院提出上訴狀並表明上訴理由，如於本判
決宣示後送達前提起上訴者，應於判決送達後二十日內補提上訴理由書（須按他造人
數附繕本）。
中      華      民      國     九十     年      九      月    二十四    日
                                         書記官    林孟宗


司法院資訊處製作；財團法人民間司法改革基金會備份。
